臺灣士林地方法院民事裁定
110年度消債更字第210號
債  務  人  羅淑翎（原名鄭淑翎）
代  理  人  滕孟豪律師（法扶律師）
上列債務人聲請更生事件，本院裁定如下：
    主  文
債務人甲○○（原名鄭淑翎）自民國一百一十一年二月二十五日十
七時起開始更生程序。
命司法事務官進行本件更生程序。
    理  由
一、按債務人不能清償債務或有不能清償之虞者，得依本條例所
    定更生或清算程序，清理其債務；債務人無擔保或無優先權
    之本金及利息債務總額未逾新臺幣一千二百萬元者，於法院
    裁定開始清算程序或宣告破產前，得向法院聲請更生；債務
    人對於金融機構負債務者，在聲請更生或清算前，應向最大
    債權金融機構請求協商債務清償方案，或向其住、居所地之
    法院或鄉、鎮、市、區調解委員會聲請債務清理之調解；協
    商或調解成立者，債務人不得聲請更生或清算，但因不可歸
    責於己之事由，致履行有困難者，不在此限；消費者債務清
    理條例（下稱消債條例）第3條、第42條第1項、第151條第1
    項、第7項分別定有明文。又法院開始更生程序之裁定，應
    載明其年、月、日、時，並即時發生效力；法院裁定開始更
    生或清算程序後，得命司法事務官進行更生或清算程序；必
    要時，得選任律師、會計師或其他適當之自然人或法人一人
    為監督人或管理人；復為同條例第45條第1項、第16條第1項
    所明定。
二、聲請意旨略以：其有不能清償債務之虞，雖與債權人間曾經
    協商成立，惟因遭其他債權人強制執行而毀諾，有不能清償
    債務情事。又其無擔保或無優先權之本金及利息債務總額未
    逾新臺幣（下同）1,200萬元，復未經法院裁定開始清算程
    序或宣告破產，爰聲請更生等語。
三、經查，債務人主張之上開事實，有債務人戶籍謄本（見本院
    110年度司消債調字第133號卷【下稱消債調卷】第3頁）、
    財團法人金融聯合徵信中心當事人綜合信用報告及前置協商
    專用債權人清冊（見消債調卷第12至17頁）、調解不成立證
    明書（見消債調卷第60頁）、民國107至109年度綜合所得稅
    各類所得資料清單及全國財產稅總歸戶財產查詢清單（見消
    債調卷第8至10頁、本院卷第52至54頁）、勞工保險被保險
    人投保資料表（見本院卷第46至48頁）、存摺明細（見本院
    卷第56至80頁）、中華民國人壽保險商業同業公會保險業通
    報作業資訊系統資料查詢結果表（見本院卷第82頁）等件為
    憑。次查，債務人居住在新北市，名下無不動產，其自陳目
    前任職於淡水何嘉仁幼兒園，擔任助保員（見本院卷第42頁
    ），每月收入約2萬8,000元，個人必要生活費用每月為1萬8
    ,240元、2名未成年子女每月約為1萬8,240元，合計每月需
    支出3萬6,480元（見消債調卷第7頁），是債務人每月餘額
    顯不足履行調解方案每月1萬6,835元之應還款金額（見本院
    卷第38頁），故堪認債務人係因不可歸責於己之事由，致履
    行前揭協商方案有困難。再以債務人主張債務總額達122萬7
    ,808元（見消債調卷第11頁）觀之，綜合評估債務人財產、
    信用及勞力狀況，可認債務人有不能清償債務之虞之情事。
    此外，復查無消債條例第6條第3項、第8條或第46條各款所
    定駁回更生聲請之事由存在，是債務人聲請更生，應屬有據
    。依上開說明，應予開始更生程序，並命司法事務官進行本
    件更生程序。
四、爰依法裁定如主文。
中　　華　　民　　國　　111 　年　　2 　　月　　25　　日
                  民事第三庭  法  官  陳菊珍
以上正本係照原本作成。
本件裁定不得抗告。
中　　華　　民　　國　　111 　年　　2 　　月　　25　　日
                              書記官  張淑敏